# 求助：国企之间无偿划转子公司，当期损益处理。

提问人：MQLGOOD 时间：2016-11-17 15:15:33
请教，国有企业之间无偿划转子公司，划出方在 6 月划转出集团，子公司1-6月的经营利润在划出方合并报表中如何体现？是否影响合并当期利润？谢谢。

回答人：chenyiwei
如果属于“三去一降一补”相关的无偿划转，则按照“关于印发《规范“三去一降一补”有关业务的会计处理规定》的通知”（财会[2016]17号）的相关规定处理。 如果不属于上述情况，则按照合并报表准则的规定，在划转完成日之前，标的公司的利润表和现金流量表仍纳入原母公司（划出方）的合并报表范围。在划转完成日，按标的公司的帐面净资产依次冲减划出方合并报表层面的资本公积、盈余公积、未分配利润。所以标的公司从年初到划转完成日的损益会影响划出方划转当年合并报表的损益。

提问人：wjcpa9568 时间：2016-11-21 13:03:00
请问陈总： 子公司划给最上级的控股公司，母公司报表是否按长投准则 17 条，处置子公司处理？还是直接计入资本公积？

回答人：chenyiwei
无偿划转，一般是按权益性交易原则处理，不确认损益。